臺灣新北地方法院民事裁定
111年度監宣字第104號
聲  請  人  張志明  


相  對  人  張傅靜子



上列聲請人聲請准許處分受監護宣告人之財產事件，本院裁定如
下：
    主  文
聲請駁回。
聲請費用由聲請人負擔。
    理  由
一、聲請意旨略以：聲請人張志明之母即相對人張傅靜子，前經
    本院以110年度監宣字第711號裁定宣告為受監護宣告之人，
    並選定聲請人為其監護人，及指定張志文為會同開具財產清
    冊之人。茲因相對人病情加劇，改入住護理之家，每月需負
    擔之費用約新臺幣逾3萬元，所費不貲，爰聲請本院准許聲
    請人代為出售處分相對人之不動產，以支付相對人之相關看
    護費用等語。
二、按監護人對於受監護人之財產，非為受監護人之利益，不得
    使用、代為或同意處分；監護人為下列行為，非經法院許可
    ，不生效力：一、代理受監護人購置或處分不動產。二、代
    理受監護人，就供其居住之建築物或其基地之出租、供他人
    使用或終止租賃，民法第1101條第1項、第2項定有明文。前
    揭規定，依民法第1113條之規定，於成年人之監護亦有準用
    。
三、經查，聲請人為相對人之子，相對人前經本院110年度監宣
    字第711號裁定宣告為受監護宣告之人，並選定聲請人為其
    監護人，及指定張志文為會同開具財產清冊之人等事實，業
    經聲請人提出110年度監宣字第711號裁定影本，並經本院依
    職權調閱該案之卷宗核對無訛。聲請人雖主張現因相對人看
    護費用每用需支付逾3萬元，故需出售處分相對人之不動產
    ，以支付相對人之相關看護費用等語，惟聲請人僅提出相對
    人全國財產稅總歸戶財產查詢清單、新北市私立夏雨老人長
    期照顧中心110年10月份結算表等件為據，因聲請人未提出
    相對人名下不動產之第一類登記謄本、受監護宣告人之最近
    親屬同意由聲請人代為處分受監護宣告人名下不動產之同意
    書及最新戶籍謄本、釋明預計出售相對人名下不動產之具體
    情況及所得款項匯入帳號等相關文件資料，本院於111年2月
    24日通知聲請人應於通知送達後10日內補正陳報相關證據，
    由聲請人於111年3月2日收受在案，此有本院111年2月24日
    新北院賢曉111年度監宣字第104號函及送達證書存卷為佐，
    然迄今仍未見聲請人回覆。本院依聲請人所提資料，無從審
    酌聲請人是否有代理相對人出售處分相對人之不動產之必要
    性，及處分後是否充分維護相對人之利益，是本件聲請無理
    由，應予駁回。
四、依家事事件法第164條第3項，裁定如主文。
中　　華　　民　　國　　111 　年　　6 　　月　　15　　日
                  家事第二庭    法  官  陳秋君
以上正本係照原本作成。　　　　　　　　　
如對本裁定抗告，須於裁定送達後10日之不變期間內，向本院提
出抗告狀，並繳納抗告費新臺幣1,000元。
中　　華　　民　　國　　111 　年　　6 　　月　　16　　日
                                書記官  林宜宣